【裁判字號】    90,上訴,506
【裁判日期】    900525
【裁判案由】    違反毒品危害防制條例
【裁判全文】
臺灣高等法院高雄分院刑事判決                      九十年度上訴字第五六號
    上訴人  台灣高雄地方法院檢察署檢察官
    被  告  甲○○
右上訴人因被告違反毒品危害防制條例案件，不服台灣高雄地方法院八十九年度訴字
第二九五九號中華民國九十年二月二十七日第一審判決（起訴案號：台灣高雄地方法
院檢察署八十九年度毒偵字第六四二一號），提起上訴（併辦案號：同署九十年度毒
偵字第一一八九號），本院判決如左：
    主  文
原判決撤銷。
甲○○連續施用第一級毒品，累犯，處有期徒刑壹年陸月，海洛因貳大包又拾小包（
合計驗後淨重陸貳點捌柒公克）沒收銷燬之；又連續施用第二級毒品，累犯，處有期
徒刑拾月，安非他命貳大包（毛重肆肆點捌公克）、吸食器貳組、玻璃球吸食器貳支
，均沒收銷燬之。應執行有期徒刑貳年貳月，海洛因貳大包又拾小包（驗後淨重陸貳
點捌柒公克）、安非他命貳大包（毛重肆肆點捌公克）、吸食器貳組、玻璃球吸食器
貳支，沒收銷燬之。
    事  實
一、甲○○曾於民國八十五年間因違反麻醉藥品管理條例案件，經法院判處有期徒刑
    四月確定，並於八十六年七月二十日執行完畢。又因施用第一、二級毒品案件，
    經臺灣高雄地方法院以八十七年度毒聲字第三０一七號裁定送觀察、勒戒後，因
    有繼續施用毒品傾向，經該院以八十七年度毒聲字第三四一五號裁定送強制戒治
    期滿，由臺灣高雄地方檢察署檢察官於八十九年七月二十一日以八十九年度戒毒
    偵字第七九一號不起訴處分確定在案，仍不知悔改，竟基於施用第一級毒品海洛
    因及第二級毒品安非他命之概括犯意，自八十九年七月底某日起至八十九年九月
    十八日二十時三十分許止，先後在高雄縣岡山鎮○○路十一巷十一號住處及高雄
    縣岡山鎮○○路四十二之二號不詳姓名年籍朋友綽號「阿棋」之處所，每隔三、
    四日以香煙沾海洛因點火吸食之方式，施用第一級毒品海洛因多次，並每隔約二
    星期，以將安非他命置於玻璃球內燒烤而吸食所產生煙氣之方式，施用第二級毒
    品安非他命多次，嗣於八十九年九月十八日二十一時許，在其上開住處為警查獲
    ，並扣得海洛因一小包（驗後淨重０、二三公克）、供施用安非他命所用之吸食
    器一組、玻璃球吸食器二支。甲○○又基於同一施用第一級毒品海洛因及第二級
    毒品安非他命之概括犯意，於九十年二月六日上午，在高雄縣大樹鄉○○村○○
    路一三八之十八號九樓之二，以同一方法再施用第一級毒品海洛因及第二級毒品
    安非他命各一次，旋於當日上午八時三十分許，在上開處所為警查獲，並扣得第
    一級毒品海洛英二大包及九小包（合計驗後淨重六二．六四公克）、安非他命二
    大包（毛重四四．八公克）、供施用安非他命所用之吸食器一組。
二、案經高雄市政府警察局鹽埕分局及高雄縣警察局仁武分局分別移送臺灣高雄地方
    法院檢察署檢察官偵查起訴及聲請併案審理。
    理  由
一、右揭事實，業經被告甲○○自白不諱，且被告二次為警查獲時所採集之尿液，均
    驗出甲基安非他命及嗎啡陽性反應，有高雄市立凱旋醫院及高雄縣政府衛生局煙
    毒尿液檢驗成績書各一紙附卷可稽，並有第一次為警查獲時扣案之海洛因一小包
    、施用安非他命所用之吸食器一組、玻璃球吸食器二支，及第二次為警查獲時扣
    案之海洛英二大包及九小包、安非他命二大包、吸食器一組可憑，而扣案之上開
    海洛因粉末（驗後淨重各為０．二三公克及六二．六四公克）經送法務部調查局
    檢驗確係海洛因，有該局編號000000000、000000000號鑑定
    通知書二份在卷可佐，又被告因施用第一、二級毒品案件，經臺灣高雄地方法院
    以八十七年度毒聲字第三０一七號裁定送觀察、勒戒後，因有繼續施用毒品傾向
    ，經該院以八十七年度毒聲字第三四一五號裁定送強制戒治期滿，由臺灣高雄地
    方檢察署檢察官於八十九年七月二十一日以八十九年度戒毒偵字第七九一號不起
    訴處分確定，有前開裁定書、不起訴處分書、臺灣高等法院被告全國前案紀錄表
    與灣高雄地方法院檢察署刑案資料查註紀錄表各一份在卷足憑，被告於前開不起
    訴處分確定後五年內再犯毒品危害防制條例第十條第一項、第二項之罪，並經臺
    灣高雄地方法院檢察署檢察官聲請台灣高雄地方法院於八十九年十一月二十八日
    以八十九年度毒聲字第九三００號裁定令入戒治處所施以強制戒治一年，有該裁
    定書一份在卷可佐，事證明確，被告犯行洵堪認定。
二、核被告所為，係犯毒品危害防制條例第十條第一項施用第一級毒品罪、同條第二
    項施用第二級毒品罪。被告分別持有第一級毒品海洛因、第二級毒品安非他命，
    進而施用，其持有之低度行為應為施用之高度行為所吸收，均不另論罪。被告先
    後多次施用第一級毒品海洛因及第二級毒品安非他命之行為，時間緊接，犯罪構
    成要件相同，顯係基於概括之犯意，為連續犯，應依刑法第五十六條規定各以一
    罪論，並加重其刑。被告所犯施用第一級毒品罪、施用第二級毒品罪二罪之間，
    犯意各別，行為互殊，應予分論併罰。又被告曾於八十五年間因違反麻醉藥品管
    理條例案件，經法院判處有期徒刑四月確定，並於八十六年七月二十日執行完畢
    之事實，有臺灣高等法院被告全國前案紀錄表在卷可按，其於刑之執行完畢後五
    年之內再犯有期徒刑以上之本罪，為累犯，應依刑法第四十七條之規定遞加重其
    刑。檢察官聲請併案部分（即被告於九十年二月六日上午，在高雄縣大樹鄉○○
    村○○路一三八之十八號九樓之二，施用第一級毒品海洛因及第二級毒品安非他
    命各一次之犯行），雖未據公訴起訴，然此部分與公訴人起訴部分，有連續犯之
    裁判上一罪關係，本院自得併予審判。
三、被告施用第一級毒品及第二級毒品犯罪事證既明，原審對其論罪科刑固非無見，
    惟查被告於原審判決前，又於九十年二月六日上午，在高雄縣大樹鄉○○村○○
    路一三八之十八號九樓之二，施用第一級毒品海洛因及第二級毒品安非他命各一
    次，且上開犯行與原判決認定之犯罪時間緊接，手段相同，所犯罪名又同一，顯
    係基於概括之犯意反覆為之，為連續犯，屬裁判上一罪，依審判不可分原則，上
    開犯行為起訴效力所及，原審未及審理，容有可議。檢察官上訴意旨，指摘原判
    決未審酌被告上開犯行，判決不當，為有理由，自應由本院撤銷改判。爰審酌被
    告前曾因違反麻醉藥品管理條例案件，甫經法院判處罪刑，竟於執行完畢後，再
    犯而經觀察勒戒、強制戒治後又再犯相同罪行，顯見意志不堅，且扣案之海洛因
    及安非他命數量甚鉅，犯罪情節非輕微，量刑不宜從輕等一切情狀，爰分別量處
    如主文第二項所示之刑，並定其應執行之刑。扣案之海洛因二大包又十小包（合
    計驗後淨重六二‧八七公克）、安非他命二大包（毛重四四‧八公克），分別為
    第一級毒品及第二級毒品，吸食器二組、玻璃球吸食器二支，為供施用第二級毒
    品安非他命所用之器具，業經被告供認無誤，均應依毒品危害防制條例第十八條
    第一項前段規定，宣告沒收銷燬之。另扣案之注射針筒一支，非被告所有之物，
    且非供被告施用毒品之器具，而電子量器一個、研磨工具一組、夾鏈帶五大包、
    解毒水三瓶及分裝工具一組，非供被告施用毒品之器具，且非違禁物，不另宣告
    沒收。又鑑驗耗用之海洛因，已經滅失不存在，無庸宣告沒收銷燬之。
據上論斷，應依刑事訴訟法第三百六十九條第一項前段、第三百六十四條、第二百九
十九條第一項前段、毒品危害防制條例第十條第一項、第二項、第十八條第一項前段
，刑法第十一條前段、第五十六條、第四十七條、第五十一條第五款，判決如主文。
本案經檢察官陳新慶到庭執行職務。
中    華    民    國      九十      年       五       月    二十五      日
                              臺灣高等法院高雄分院刑事第六庭
                                  審判長法官  王憲義
                                        法官  張意聰
                                        法官  范惠瑩
右正本證明與原本無異。
施用第一級毒品部分如不服本判決，應於判決送達後十日內向本院提出上訴狀，其未
述理由者並應於提出上訴狀後十日內向本院補提理由書（應附繕本)。
施用第二級毒品部分不得上訴。
                                      書記官  馬蕙梅
中    華    民    國      九十      年       五       月二十九     日
附錄：本判決論罪科刑法條：
毒品危害防制條例第十條
施用第一級毒品者，處六月以上五年以下有期徒刑。
施用第二級毒品者，處三年以下有期徒刑。
                                                                        Ｋ


司法院資訊處製作；財團法人民間司法改革基金會備份。
